【裁判字號】    89,交易,275
【裁判日期】    891019
【裁判案由】    公共危險
【裁判全文】
臺灣臺中地方法院刑事判決                        八十九年度交易字第二七五號
    公  訴  人  臺灣台中地方法院檢察署檢察官
    被      告  甲○○
右列被告因公共危險案件，經檢察官聲請簡易判決處刑（八十九年度偵字第三六四五
號），本院簡易庭認不宜以簡易判決處刑，而改依通常程序審判，本院判決如左：
    主  文
甲○○服用酒類，不能安全駕駛動力交通工具而駕駛，處有期徒刑肆月，如易科罰金
，以佰元折算壹日；又因過失傷害人，處有期徒刑肆月，如易科罰金，以佰元折
算壹日。應執行有期徒刑陸月，如易科罰金，以佰元折算壹日。
    事  實
一、甲○○於民國（下同）八十九年二月二十五日晚間，在臺中縣后里鄉砲兵指揮部
    營區內，飲用啤酒二瓶後，明知服用酒類足以降低注意力，致無法安全駕駛動力
    交通工具，其飲酒後吐氣所含酒精成分達每公升○‧六九毫克，超過每公升○．
    二五毫克之標準值甚多，顯已不能安全駕駛動力交通工具，猶於同日晚上八時三
    十分許，騎乘其所有車牌號碼ＹＩＪ─５２８號重型機車，自前揭處所欲返回臺
    住處。嗣於同日晚間九時許，其沿台中縣豐原市○○路往中正路方向行駛時，途
    經台中縣豐原市○○路閃光黃燈與中山路五七一巷閃光紅燈之交岔路口前時，本
    應注意汽車行車速度依標誌規定，無標誌者，於市區道路時速不得超過四十公里
    ；又汽車行駛至交岔路口，其行進應遵守燈光號誌；又汽車駕駛人飲酒後其吐氣
    所含酒精成分超過每公升０點二五毫克以上者，不得駕車；且閃光黃燈係表示「
    警告」，車輛應減速接近，注意安全，小心通過，而肇事地點為閃光號誌之交岔
    路口及市區道路，且依當時天候下雨，夜間有照明設備，路面溼潤、無缺陷及無
    障礙物，視距良好，又無不能注意情事，詎其能注意，竟疏未注意減速慢行、小
    心通過，猶貿然以時速五十公里之高速穿越該交岔路口，適有行人丙○○沿台中
    縣豐原市○○路七十三巷往中山路五七一巷口正橫越中山路之際，甲○○見狀因
    一時閃煞不及，其騎乘之上開機車右後視鏡撞及丙○○之右手臂，致丙○○倒地
    ，並因而受有右脛腓骨骨折、頭部外傷、右手撕裂傷等傷害。甲○○於肇事後，
    在未經有偵查權之機關或公務員發覺為犯嫌前，向到場處理本件車禍之警員乙○○自首即陳明其為肇事者及肇事經過，並願接受裁判。
二、案經丙○○訴由台中縣警察局豐原分局報請台灣台中地方法院檢察署檢察官偵查
    起訴。
    理  由
一、訊據被告甲○○對於前開事實坦承不諱，核與告訴人丙○○於偵審中所指述情節
    相符，並有台中縣警察局道路交通事故調查報告表乙份、舉發違反道路交通管理
    事件通知單一張、現場照片三張、診斷證明書乙紙、被告酒精濃度測試乙紙及承
    辦本件車禍之警員乙○○所製作對被告查獲後測試觀察職務報告乙紙附卷可稽。
    按汽車行車速度依標誌規定，無標誌者，於市區道路時速不得超過四十公里；又
    汽車行駛至交岔路口，其行進應遵守燈光號誌；又汽車駕駛人飲酒後其吐氣所含
    酒精成分超過每公升０點二五毫克以上者，不得駕車；且閃光黃燈係表示「警告
    」，車輛應減速接近，注意安全，小心通過，而肇事地點為閃光號誌之交岔路口
    及市區道路○道路交通安全規則第九十三條第一項第一款、第一百零二條第一款
    、第一百十四條第二款三項及道路交通標誌標線號誌設置規則第二百十一條第一
    項第一款分別定有明文。經查，本件被告於前開時地騎車，本應注意遵守上開規
    定，而肇事地點為限速四十公里之市區道路及閃光號誌之交岔路口，依當時雖天
    候下雨，然夜間仍有照明設備，且路面狀無缺陷及無障礙物，視距良好，有上開
    道路交通事故調查報告表附卷可查，又無不能注意之情形，詎其能注意，竟疏未
    注意減速慢行、小心通過，猶酒醉貿然超速行駛穿越該交岔路口，因而肇事，致
    告訴人受有如事實欄所載傷害，足證被告自有過失。況本件車禍經送請台灣省台
    中縣區車輛行車事故鑑定委員會鑑定結果，亦認被告酒醉駕駛重機車未注意車前
    狀況減速謹慎行駛，為肇事原因，此有該鑑定委員會鑑定意見書一份在卷可按。
    益證被告確有過失，且其過失行為與告訴人所受之傷害間具有相當因果關係。本
    件事證明確，被告犯行堪以認定。
二、核被告甲○○所為，係犯刑法第一百八十五條之三服用酒類致無法安全駕駛動力
    交通工具罪及同法二百八十四條第一項前段過失傷害罪。其所犯上開二罪間，犯
    意各別，行為互殊，應予分論併罰。又被告酒醉駕車，因而致人受傷，依法應負
    過失傷害罪責，依道路交通安全處罰條例第八十六條第一項規定，應就過失傷害
    部分加重其刑。又被告於肇事後，在未經有偵查權之機關或公務員發覺為犯嫌前
    ，向到場處理本件車禍之警員乙○○坦承其為肇事者及肇事經過，並願接受裁判
    等情，業經被告陳明在卷，並經證人乙○○到庭結證屬實，核與自首要件相符，
    依法減輕其刑。則過失傷害部分依法先加後減之。爰審酌被告肇事後迄今尚未賠
    償告訴人所受損害，及其酒後駕車等過失程度、所生危害、告訴人所受傷害程度
    及犯後坦承犯行等一切情狀，分別量處如主文所示之刑，並定其應執行之刑，且
    就宣告刑、執行刑均諭知易科罰金之折算標準，以資懲儆。
三、據上論斷，應依刑事訴訟法第四百五十二條、第二百九十九條第一項前段，刑法
    第一百八十五條之三、第二百八十四條第一項前段、第六十二條前段、第四十一
    條、第五十一條第五款，道路交通管理處罰條例第八十六條第一項，罰金罰鍰提
    高標準例第一條前段、第二條，判決如主文。
中      華      民      國    八十九    年      十      月     十九     日
                                    台灣台中地方法院交通法庭
                                        法  官  夏  一  
右正本證明與原本無異。
如不服本判決，應於送達後十日內向本院提出上訴狀（須附繕本），上訴於台灣高等
法院台中分院。
                                        書記官
中      華      民      國    八十九    年      十      月    二十三    日
附錄論罪科刑法條
刑法第一百八十五條之三：服用毒品、麻醉藥品、酒類或其他相類之物，不能安全駕
力交通工具而駕駛者，處一年以下有期徒刑、拘役或三萬元以下罰金。
刑法第二百八十四條第一項：因過失傷害人者，處六月以下有期徒刑、拘役或五百元
罰金。致重傷者，處一年以下有期徒刑、拘役或五百元以下罰金。


司法院資訊處製作；財團法人民間司法改革基金會備份。
